臺灣高等法院刑事裁定
109年度抗字第2224號
抗  告  人  郭上銘



上列抗告人因聲請定其應執行刑案件，不服臺灣桃園地方法院中
華民國109年11月23日裁定（109年度聲字第4394號），提起抗告
，本院裁定如下：
    主  文
抗告駁回。                                              
    理  由
一、原裁定意旨略以：抗告人即受刑人郭上銘（下稱抗告人）因
    犯如原裁定附表所示之罪，經法院先後判處如原裁定附表所
    示之刑，並分別確定在案。茲檢察官聲請定其應執行之刑，
    經臺灣桃園地方法院（下稱桃園地院）審核後，認受刑人郭
　　上銘所犯如附表所示之罪，先後經原法院判處如附表所示之
    刑確定在案，有該判決書及臺灣高等法院被告前案紀錄表在
    卷可稽。又受刑人所犯如附表編號2 至5 所示之罪，均係於
    如附表編號1 所示判決確定日前為之，且以桃園地院為該案
    犯罪事實最後判決之法院，核與上開規定相符。而受刑人所
    犯如附表編號2 、3 所示，為得易科罰金之罪，附表編號1 
    、4 、5 所示，為不得易科罰金之罪，依刑法第50條第1 項
    但書第1 款之規定，固不得併合處罰，惟本件係檢察官依受
    刑人請求聲請定其應執行之刑，此有臺灣桃園地方檢察署依
    102 年1 月23日修正之刑法第50條調查受刑人是否聲請定應
    執行刑調查表乙份附卷可考，桃園地院審核認聲請人之聲請
    為正當，爰裁定應執行有期徒刑1年4月等語。
二、抗告意旨略以：民國95年新法施行後已廢除連續犯之規定，
    故造成數罪併罰過重，目前多數審級就販賣毒品、強盜等重
    罪，均於定應執行刑時調整適當之刑度，以使執行刑符合如
    同舊法連續犯所科之刑度，以免刑罰過重；惟針對施用毒品
    、竊盜等罪定執行刑時，卻數倍於舊法連續犯之刑罰，實已
    違反公平與比例原則。復以預防重罪較輕罪為重要，定執行
    刑之結果卻獨厚重罪，有違比例原則對侵害法益與防手段之
    平衡，故應以預防重罪施以重刑，預防輕罪科處輕刑，方合
    於比例與公平原則，爰請求給予抗告人合理公平之裁定云云
    。
三、㈠按裁判確定前犯數罪者，併合處罰之。但有下列情形之一
    者，不在此限：得易科罰金之罪與不得易科罰金之罪。得
    易科罰金之罪與不得易服社會勞動之罪。得易服社會勞動
    之罪與不得易科罰金之罪。得易服社會勞動之罪與不得易
    服社會勞動之罪。前項但書情形，受刑人請求檢察官聲請定
    應執行刑者，依第51條規定定之；數罪併罰，分別宣告其罪
    之刑，宣告多數有期徒刑者，於各刑中之最長期以上，各刑
    合併之刑期以下，定其刑期，但不得逾30年；刑法第50條、
    第53條、第51條第5款分別定有明文。㈡另按法律上屬於自由
    裁量事項，尚非概無法律性之拘束，在法律上有其外部界限
    及內部界限，前者法律之具體規定，使法院得以具體選擇為
    適當裁判，此為自由裁量之外部界限，後者法院為自由裁量
    時，應考量法律之目的，法律秩序之理念所在，此為自由裁
    量之內部界限，法院為裁判時，二者均不得有所踰越；在數
    罪併罰而有二裁判以上，應定其應執行刑之案件，法院所為
    刑之酌定，固屬自由裁量事項，然對於法律之內、外部界限
    ，仍均應受其拘束（最高法院92年度台非字第187號及94年
    度台非字第21號判決意旨參照）。又執行刑之量定，係事實
    審法院裁量之職權，倘其所酌定之執行刑，並未違背刑法第
    51條各款所定之方法或範圍（即法律之外部性界限），亦無
    明顯違背公平、比例原則或整體法律秩序之理念（即法律之
    內部性界限）者，即不得任意指為違法或不當（最高法院10
    7年度台抗字第1043號、第1056號裁定意旨參照）。
四、經查：
　㈠抗告人所犯如原裁定附表所示之罪，有各刑事判決及本院被
    告前案紀錄表各乙份在卷可稽。
  ㈡又抗告人所犯如原裁定附表編號2、3所示，為得易科罰金之
    罪，另附表編號1、4、5所示，則屬不得易科罰金之罪，此
    經受刑人請求檢察官聲請合併定應執行刑，符合刑法第50條
    規定，業經桃園地院審核，並依同法第51條規定定其應執行
    有期徒刑1年4月在案。
　㈢復觀原裁定就抗告人所犯如附表所示各罪所處之刑，係在上
    開罪刑中之最長期以上（8月），附表1至5所示罪刑總和（
    前已裁定應執行有期徒刑者，應以該所定應執行為計算基準
    ：即編號1至3應執行有期徒刑1年1月＋編號4、5應執行有期
    徒刑5月＝1年6月）以下，經核原裁定並未逾越刑法第51條第
    5款所定量刑裁量之外部性及內部性界限；參以抗告人郭上
    銘所犯如附表所示各罪，原裁定已斟酌抗告人所犯案件類型
    及情節併予適度減少總刑期，既無明顯失衡或有違比例、公
    平原則之情，亦與刑罰經濟、刑法定應執行刑之恤刑考量等
    法律規範目的均無違背，再衡以本案各罪侵害法益罪質之異
    同、各罪間之獨立程度、所犯之罪整體評價其應受非難及矯
    治之程度等，原審本於適法之裁量，所定應執行之刑度亦無
    違誤。抗告人執前詞請求另為裁定云云，為無理由，應予駁
    回。
據上論斷，應依刑事訴訟法第412條，裁定如主文。
中　　華　　民　　國　　110 　年　　1 　　月　　4 　　日
　　　　　　　　　刑事第二十庭  審判長法　官  王復生
　　　　　　　　　　　　　　　　　    法　官  遲中慧
　　　　　　　　　　　　　　　　　    法　官  蕭世昌
以上正本證明與原本無異。
如不服本裁定，應於收受送達後5日內向本院提出再抗告狀。
                                      書記官  吳建甫
中　　華　　民　　國　　110 　年　　1 　　月　　4 　　日

附表
編         號  1 2 3 罪         名  毒品危害防制條例 毒品危害防制條例 賭博 宣   告   刑  有期徒刑8月 有期徒刑5月，如易科罰金，以新臺幣壹仟元折算壹日 有期徒刑3月，如易科罰金，以新臺幣壹仟元折算壹日 犯 罪 日 期  107年1月25日上午11時30分許 107年1月25日上午10時許 106年10月間某日至107年1月25日上午11時50分許 偵查(自訴)機關年度案號  臺灣桃園地方檢察署107年度毒偵字第2283號 臺灣桃園地方檢察署107年度毒偵字第2283號 臺灣桃園地方檢察署107年度毒偵字第4939號  最  後  事實審 法  院 臺灣桃園地方法院 臺灣桃園地方法院 臺灣桃園地方法院  案  號 107年度審訴字第1268號 107年度審訴字第1268號 107年度壢簡字第1234號  判  決日  期 107年9月19日 107年9月19日 107年10月31日   確定   判決 法  院 同上 同上 同上  案  號 同上 同上 同上  判決確定日期 107年10月15日 107年10月15日 107年11月26日 備        註  臺灣桃園地方檢察署107年度執字第16392號 臺灣桃園地方檢察署107年度執字第16393號 臺灣桃園地方檢察署107年度執字第17124號   編號1至3經臺灣桃園地方法院109年度聲字第3725號裁定應執行有期徒刑1年1月   

編         號  4 5 罪         名  藥事法 藥事法 宣   告   刑  有期徒刑3月 有期徒刑3月 犯 罪 日 期  106年9月11日9時許 106年9月12日晚間10時許 偵查(自訴)機關年度案號  臺灣桃園地方檢察署107年度偵字第6333、6440、8885號 臺灣桃園地方檢察署107年度偵字第6333、6440、8885號  最  後  事實審 法  院 臺灣桃園地方法院 臺灣桃園地方法院  案  號 108年度訴字第238號 108年度訴字第238號  判  決日  期  109年7月31日   109年7月31日    確定   判決 法  院 同上 同上  案  號 同上 同上  判決確定日期  109年9月4日   109年9月4日      備      註  臺灣桃園地方檢察署 109年度執字第13786號 臺灣桃園地方檢察署 109年度執字第13786號   編號4、5經臺灣桃園地方法院108年度訴字第238號判決應執行有期徒刑5月